【裁判字號】    97,交易,178
【裁判日期】    970814
【裁判案由】    公共危險
【裁判全文】
臺灣桃園地方法院刑事判決             97年度交易字第178號
公  訴  人  臺灣桃園地方法院檢察署檢察官
被      告  甲○○
                    （現在臺灣新竹監獄執行中）
上列被告因公共危險案件，經檢察官聲請簡易判決處刑（97年度
偵字第8520號），本院認不宜以簡易判決處刑，改依通常程序審
理，判決如下︰
    主  文
甲○○無罪。
    理  由
一、本件公訴意旨略以：被告甲○○於民國97年3 月5 日15時許
    ，在桃園縣龍潭鄉佳安村淮子埔46巷1 之4 號服用第二級毒
    品甲基安非他命後，已不能安全駕駛動力交通工具，仍於當
    日晚間，駕駛車牌號碼HN－4652號自用小客車上路，嗣於當
    日23時50分許，其駕駛上開自用小客車行經桃園縣八德市○
    道○ 號○路東向18公里處時為警查獲，因認被告甲○○涉犯
    刑法第185 條之3 之服用毒品不能安全駕駛動力交通工具而
    駕駛罪嫌。
二、公訴人認被告甲○○涉犯上揭罪名，係以國道公路警察局第
    6 警察隊搜索扣押筆錄、臺灣檢驗科技股份有限公司濫用藥
    物檢驗報告、國道公路警察局第6 警察隊97年移送煙毒麻醉
    藥品人犯尿液檢體編號對照表、毒品危害防制條例案件測試
    觀察紀錄表、汽車駕駛人施用毒品生理協調平衡檢測紀錄表
    等，為其主要論據。
三、程序事項：
  (一)按除簡式審判程序、簡易程序及第376 條第1 款、第2 款所
    列之罪之案件外，第1 審應行合議審判，96年7 月4 日修正
    公布之刑事訴訟法第284 條之1 定有明文。查本案被告甲○
    ○涉犯公共危險案件，經檢察官提起公訴，其所犯為刑事訴
    訟法第376 條第1 款所列之罪，揆諸上開規定，第1 審無庸
    行合議審判。
  (二)再按被告以外之人於審判外之陳述，雖不符前4 條之規定，
    而經當事人於審判程序同意作為證據，法院審酌該言詞陳述
    或書面陳述作成時之情況，認為適當者，亦得為證據，當事
    人、代理人或辯護人於法院調查證據時，知有第159 條第1
    項不得為證據之情形，而未於言詞辯論終結前聲明異議者，
    視為有前項之同意。刑事訴訟法第159 條之5 定有明文。查
    被告甲○○於本院準備及審理程序中，就檢察官所提作為本
    案證據之國道公路警察局第6 警察隊搜索扣押筆錄、臺灣檢
    驗科技股份有限公司濫用藥物檢驗報告、國道公路警察局第
    6 警察隊97年移送煙毒麻醉藥品人犯尿液檢體編號對照表、
    毒品危害防制條例案件測試觀察紀錄表、汽車駕駛人施用毒
    品生理協調平衡檢測紀錄表等證據之證據能力均不爭執，迄
    本院言詞辯論終結前，亦未聲明異議，且本院審酌檢察官所
    提上開證據均非公務員違法取得之證據，並無證據力明顯過
    低之情形，復經本院於審判期日就上開證據進行調查、辯論
    ，依法自得作為本案證據。
  (三)本件檢察官原聲請以簡易判決處刑，惟經本院認有刑事訴訟
    法第451 條之1 第4 項但書第3 款所定之情形，依同法第45
    2 條規定，自應改適用通常程序審判之。
四、按犯罪事實應依證據認定之，無證據不得認定犯罪事實。又
    不能證明被告犯罪者，應諭知無罪之判決。刑事訴訟法第15
    4 條第2 項、第301 條第1 項分別定有明文。次按事實之認
    定，應憑證據，如未能發現相當證據，或證據不足以證明，
    自不能以推測或擬制之方法，為裁判基礎；且認定犯罪事實
    所憑之證據，雖不以直接證據為限，間接證據亦包括在內，
    然而無論直接證據或間接證據，其為訴訟上之證明，須於通
    常一般之人均不致有所懷疑，而得確信其為真實之程度者，
    始得據為有罪之認定，倘其證明尚未達到此一程度，而有合
    理之懷疑存在而無從使事實審法院得有罪之確信時，即應由
    法院為諭知被告無罪之判決，此有最高法院40年度臺上字第
    86號判例意旨及同院76年度臺上字第4986號判例意旨可資參
    照。
五、訊據被告甲○○堅決否認有何公共危險犯行，辯稱：伊當天
    是去桃園縣龜山鄉找朋友，有在朋友的住處施用毒品甲基安
    非他命，後來從朋友的住處開車要返回住處，伊的精神狀態
    仍然很正常，施用完甲基安非他命會亢奮，精神並不會恍惚
    ，伊能安全駕駛等語。經查：
  (一)被告於97年3 月5 日某時，在桃園縣龜山鄉友人住處施用二
    級毒品甲基安非他命，於同日22時30分許，其駕駛車輛從桃
    園縣龜山鄉出發欲返回住處，而於97年3 月5 日23時50分許
    ，在桃園縣八德市○道○ 號○路東向18公里處經警臨檢等情
    ，業經被告於警詢、本院審理中坦認不諱，並有國道公路警
    察局第6 警察隊搜索扣押筆錄、臺灣檢驗科技股份有限公司
    濫用藥物檢驗報告、國道公路警察局第6 警察隊97年移送煙
    毒麻醉藥品人犯尿液檢體編號對照表各1 份附卷可佐，此部
    分之事實，應堪認定。
  (二)據證人即查獲之警員羅振瑋於本院審理時證述：伊係國道6
    隊龍潭分隊警員，97年3 月5 日晚間伊負責實施路檢勤務，
    負責看路口的閘道，當時被告甲○○駕駛車輛行經該處，被
    告甲○○所駕駛之車輛前後沒有其他車輛，被告甲○○車速
    大約為每小時20至30公里，與一般車速約有不同，因為依照
    那邊的地形，通常車輛開上閘道，車速通常會加快，被告甲
    ○○之車速較一般車輛為緩慢，不過該處並沒有最低時速的
    限制，伊看見被告甲○○駕駛車輛有點想要逃避臨檢的感覺
    ，就將被告甲○○攔下來，被告甲○○下車時呈現4 肢無力
    的樣子，作酒測時有手腳發抖，被告甲○○當時的酒測值是
    0 ，伊就以電腦查詢被告甲○○的身分，發現被告甲○○是
    治安顧慮人口，伊就詢問被告甲○○身上是否有攜帶毒品，
    被告甲○○表示有，才查獲被告甲○○攜帶甲基安非他命，
    被告甲○○當時的行為都沒有測試觀察紀錄表上所列舉之違
    規事由，伊請被告甲○○在生理協調檢測紀錄表上畫同心圓
    ，被告甲○○所畫出的同心圓也沒有超出範圍，被告甲○○
    對於伊所詢問的問題都可以清楚的回答，被告甲○○與一般
    人不同的就是講話的口吻及動作比較緩慢，被告甲○○當天
    講話的語氣與今天在法庭上講話的語氣相同等語（見本院97
    年7 月31日筆錄），並有毒品危害防制條例案件測試觀察紀
    錄表、汽車駕駛人施用毒品生理協調平衡檢測紀錄表各1 份
    在卷足憑，足見被告甲○○除於開車前確實有施用第二級毒
    品甲基安非他命外，其餘觀察檢測均無法確認被告有不能安
    全駕駛之情，顯見第二級毒品甲基安非他命對被告甲○○之
    意思力、認知力及行為控制力均不生影響，與常人相較，並
    無稍顯薄弱之處，核諸上開警員羅振瑋證述情狀，亦未見被
    告甲○○當時有酒後不能安全駕駛之情狀，證人羅振瑋既非
    因為被告甲○○有何具體違規或肇事行為而進行攔停，是被
    告甲○○本身並無任何違反安全駕駛之情形；再者，依被告
    甲○○於本院審理時應答之情形，被告甲○○講話之語調較
    為緩慢，惟此僅為個人應答之習慣，並不能證明遭查獲當時
    被告甲○○有何反應較慢、感覺降低、影響駕駛等達到不能
    安全駕駛動力交通工具之情形，是被告甲○○所辯諸情，應
    與事實相符，堪予採信。
六、按認定被告甲○○有罪之證據，定需達到使事實審審判之法
    官有「確信」之心證時，方得為被告甲○○有罪之判斷。綜
    上所述，被告甲○○始終否認本件犯行，而本件公訴人所舉
    前開事證，均尚未達於通常一般之人均不致有所懷疑，得確
    信其為真實之程度，而有合理性懷疑之存在，無從形成有罪
    之確信。此外，復查無其他積極證據足以證明被告甲○○本
    件犯行，而公訴人所提出之證據，不足為被告甲○○有罪之
    積極證明，或其闡明之證明方法，無從說服法官以形成被告
    甲○○有罪之心證，根據「罪證有疑，利於被告」之證據法
    則，應認不能證明被告甲○○犯罪，依法應諭知被告甲○○
    無罪之判決。
據上論斷，應依刑事訴訟法第452 條、第284 條之1 、第301 條
第1 項，判決如主文。
本案經檢察官蔡正雄到庭執行職務。
中    華    民    國    97    年    8     月    14    日
                  交通法庭  法  官  張淑華
以上正本證明與原本無異
如不服本判決書應於送達後10日內向本院提出上訴狀
                            書記官  鄭嘉惠
中    華    民    國    97    年    8     月    14    日


司法院資訊處製作；財團法人民間司法改革基金會備份。
